臺灣板橋地方法院刑事判決　　　　　　　　　　　　九十一年度交易字第二九三號
　　公　訴　人　臺灣板橋地方法院檢察署檢察官
　　被　　　告　甲○○
右列被告因公共危險等案件，經檢察官提起公訴（九十一年度偵字第七八八一號），
本院判決如左：
    主  文
甲○○服用酒類，不能安全駕駛動力交通工具而駕駛，處有期徒刑月，如易科罰金
，以佰元折算壹日；又因過失傷害人，處有期徒刑月，如易科罰金，以佰元折
算壹日。應執行有期徒刑伍月，如易科罰金，以佰元折算壹日。
    事  實
一、甲○○明知駕駛人飲用酒類後，吐氣酒精含量超過每公升０‧二五毫克者，不得
    駕駛動力交通工具，竟於民國（下同）九十一年四月二十二日晚間，在臺北縣樹
    林地區，服用藥酒已達不能安全駕駛程度（吐氣所含酒精成分達每公升０‧七一
    毫克）後，仍自臺北縣樹林地區，騎乘ＬＬＬ─５５０號重型機車，向同縣土城
    地區行駛，迨同日晚間十時三十分許，沿同縣土城市○○路行經金城路交岔口欲
    左轉之際，本應注意車前狀況並隨時採取必要之安全措施，並應注意車輛行經行
    人穿越道應禮讓行人優先通行，而依當時情形（天候晴、夜間有照明、路面乾燥
    、無障礙物、視距良好、行車管制號誌動作正常），又無不能注意之情事，竟疏
    未注意車前適有行人乙○○○自對向路旁沿行人穿越道（即斑馬線）穿越金城路
    之狀況，復疏未注意採取減速、剎停或閃避之必要安全措施，且又疏未注意其行
    經行人穿越道應禮讓行人優先通行，即貿然驅車左轉，旋於行人穿越道內擦撞乙
    ○○○，乙○○○遭此擦撞倒地後，乃受有頭部受傷、頸部挫傷、左手臂挫傷、
    下腰部挫傷、雙小腿擦傷等傷害，甲○○於肇事後即隨同乙○○○赴該交岔路口
    旁之「廣川醫院」就醫，並於警員到達現場尚未發覺其犯罪前，向警員陳明其本
    人即為肇事者，而自首並接受裁判。
二、案經乙○○○訴由臺北縣政府警察局土城分局報請臺灣板橋地方法院檢察署檢察
    官偵查起訴。
    理  由
一、訊據被告對於其飲酒後已達不能安全駕駛程度仍騎乘機車上路行駛，並因駕駛疏
    失致告訴人乙○○○受有傷害等節，固自白不諱，然辯稱：當時肇事地點並非行
    人穿越道（即斑馬線）云云。經查：右揭被告飲酒後已達不能安全駕駛程度仍騎
    乘機車上路行駛，並因駕車疏未注意車前狀況及隨時採取必要安全措施，而擦撞
    告訴人，致告訴人受有前開傷害等事實，迭據被告於警訊時、偵查中及本院審理
    時供明在卷，核與告訴人指訴之情節相符，並有診斷證明書一份、車禍現場暨車
    損照片八幀、道路交通事故調查報告表一份、酒精濃度測試表影本一紙、刑法第
    一百八十五條之三案件測試觀察紀錄表影本一紙、舉發道路交通管理事件通知單
    影本一紙附卷可稽，堪信被告上開自白確與事實相符，至被告雖辯稱當時肇事地
    點非屬行人穿越道云云，然告訴人當時確於行人穿越道內遭被告機車擦撞倒地一
    節，迭據告訴人於警訊時及本院審理時一致指訴綦詳，且本件車禍發生後，被告
    機車尾部係倒落於上開交岔路口之行人穿越道內，亦有上開道路交通事故調查報
    告表及車禍現場照片在卷可查（參見偵查卷第十六、十八、十九、二十頁），足
    見本件車禍發生地點顯係位於行人穿越道內，被告就此部分空言否認，要無足採
    。次按汽車行駛時，駕駛人應注意車前狀況，並隨時採取必要之安全措施，道路
    交通安全規則第九十四條第三項定有明文，又汽車（含機車）行近行人穿越道前
    ，應減速慢行，遇有行人穿越時，無論有無交警察指揮或號誌指示，均應暫停讓
    行人先行，同規則第一百零三條亦定有明文，再汽車（含機車）駕駛人飲用酒類
    後其吐氣所含酒精濃度超過每公升０‧二五毫克以上者，不得駕車，同規則第一
    百十四條第二款定有明文；本件被告飲用酒類吐氣所含酒精濃度已達每公升０‧
    二五毫克後，仍騎乘機車上路行駛，並於行經肇事交岔路口時，疏未注意車前狀
    況及隨時採取必要安全措施，且又疏未注意禮讓正於行人穿越道內行走之告訴人
    優先通行，即貿然驅車左轉，而於行人穿越道內擦撞告訴人，致告訴人受有前開
    傷害，其駕駛行為顯有過失，且此等過失行為與告訴人之傷害間，亦顯有相當因
    果關係。綜上所述，本件事證已臻明確，被告於飲酒後已達不能安全駕駛程度，
    仍騎乘機車上路行駛，並疏未注意車前狀況及隨時採取必要安全措施，復疏未注
    意禮讓行人穿越道內之行人優先通行，即貿然驅車左轉，而於行人穿越道內擦撞
    告訴人，致告訴人受有前開傷害等犯行，均洵堪認定。
二、核被告所為，係犯刑法第一百八十五條之三之服用酒類不能安全駕駛動力交通工
    具而駕駛罪、同法第二百八十四條第一項之過失傷害罪；其過失傷害部分，係酒
    醉駕車及行經行人穿越道不依規定讓行人優先通行，因而致人受傷，應依道路交
    通管理處罰條例第八十六條第一項規定加重其刑；至其所犯上開二罪間，犯意個
    別，行為互殊，應分論並罰。末查被告於肇事後即停留於車禍現場旁之醫院等候
    ，並於警員到達現場尚未發覺其犯罪前，向警員陳明其本人即為肇事者，而接受
    裁判等節，業據其供明在卷，並有臺北縣政府警察局偵辦交通事故案件涉嫌人是
    否自首調查表一份在卷足憑，堪認被告確有對於未發覺之上開犯罪自首而受裁判
    之情事，應依刑法第六十二條規定減輕其刑，其過失傷害部分，並先加後減之。
    爰審酌被告明知酒精成分對人之意識能力具有不良影響，超量飲酒後將導致對於
    週遭事務之辨識及反應能力較平常薄弱，倘騎乘機車行駛於道路，將對自身及一
    般往來公眾造成高度危險，惟仍於服用酒類不能安全駕駛之情形下，貿然騎乘機
    車上路，以致肇事，造成告訴人受有諸多傷害，非但危及一般道路用路人之安全
    ，亦使告訴人蒙受諸多損失及不便，此外，並參酌其素行狀況（無前科，有臺灣
    高等法院檢察署刑案紀錄簡覆表一份在卷可稽）、所生危害及犯罪後坦承犯行態
    度尚非惡劣等一切情狀，分別量處如主文所示之刑，並定其應執行刑，同時諭知
    易科罰金折算標準，以示懲戒。
據上論斷，應依刑事訴訟法第二百九十九條第一項前段，刑法第一百八十五條之三、
第二百八十四條第一項、第五十一條第五款、第四十一條第一項前段、第二項、第六
十二條、第七十一條第一項，道路交通管理處罰條例第八十六條第一項，罰金罰鍰提
高標準條例第一條前段、第二條，判決如主文。
本案經檢察官林俊峰到庭執行職務
中      華      民      國      九十一      年     八     月 六     日
                                        臺灣板橋地方法院交通法庭
                                            法  官  王  屏  夏
右正本證明與原本無異。
如不服本判決，應於判決送達後十日內向本院提出上訴狀。
                                            書記官  楊  璧  華
中      華      民      國      九十一      年     八     月     六     日
附錄本案論罪科刑法條全文：
刑法第一百八十五條之三：
服用毒品、麻醉藥品、酒類或其他相類之物，不能安全駕駛動力交通工具而駕駛者，
處一年以下有期徒刑、拘役或三萬元以下罰金。
刑法第二百八十四條：
因過失傷害人者，處六月以下有期徒刑、拘役或五百元以下罰金。致重傷者，處一年
以下有期徒刑、拘役或五百元下罰金。
從事業務之人，因業務上之過失傷害人者，處一年以下有期徒刑、拘役或一千元以下
罰金。致重傷者，處三年以下有期徒刑、拘役或二千元以下罰金。
